【裁判字號】    92,台上,2207
【裁判日期】    921009
【裁判案由】    確認委任關係不存在
【裁判全文】
最高法院民事裁定                              九十二年度台上字第二二○七號
    上  訴  人  甲○○
    訴訟代理人  李文禎律師
    被 上訴 人  新愛情花園大樓管理委員會
    法定代理人  周小雲
右當事人間請求確認委任關係不存在事件，上訴人對於中華民國九十二年七月三日台
灣高等法院高雄分院第二審判決（九十二年度上字第一九號），提起上訴，本院裁定
如左：
    主  文
上訴駁回。
第三審訴訟費用由上訴人負擔。
    理  由
按對於第二審判決上訴，非以其違背法令為理由，不得為之。又提起上訴，上訴狀內
應記載上訴理由，表明原判決所違背之法令及其具體內容，暨依訴訟資料合於該違背
法令之具體事實。民事訴訟法第四百六十七條、第四百七十條第二項定有明文。而依
同法第四百六十八條規定，判決不適用法規或適用不當者，為違背法令；依同法第四
百六十九條規定，判決有該條所列各款情形之一者，為當然違背法令。是當事人提起
上訴，如依民事訴訟法第四百六十八條規定，以第二審判決有不適用法規或適用法規
不當為理由時，其上訴狀或理由書應表明該判決所違背之法令條項，或有關判例、解
釋字號，或成文法以外之習慣或法理等及其具體內容，暨係依何訴訟資料合於該違背
法令之具體事實；如以民事訴訟法第四百六十九條所列各款情形為理由時，其上訴狀
或理由書應表明該判決有合於各該條款規定情形之具體內容，及係依何訴訟資料合於
該違背法令之具體事實。上訴狀或理由書如未依此項方法表明，或其表明者顯與上開
法條規定不合時，即難認為已合法表明上訴理由，其上訴自非合法。本件上訴人對於
第二審判決提起上訴，雖以該判決違背法令為由，惟核其上訴理由狀所載，並未具體
指摘原判決所違背之法令及其具體內容，難認已合法表明上訴理由。而原審准許被上
訴人為訴之追加，屬當事人不得聲明不服之事項（民事訴訟法第四百六十三條準用同
法第二百五十八條第一項規定）；另上訴人主張其為被上訴人即新愛情花園大樓管理
委員會之主任委員，被上訴人予以否認，並起訴請求確認上訴人與該大樓區分所有權
人及住戶間之委任關係不存在，被上訴人有提起確認判決之法律上之利益，亦不待言
。又核無訴訟資料可認原審有訴訟程序違法或判決理由不備之情形。依首揭說明，應
認上訴為不合法。
據上論結，本件上訴為不合法。依民事訴訟法第四百八十一條、第四百四十四條第一
項、第九十五條、第七十八條，裁定如主文。
中      華      民      國    九十二    年      十      月      九      日
                              最高法院民事第八庭
                                  審判長法官  吳  啟  賓
                                        法官  高  孟  焄
                                        法官  朱  建  男
                                        法官  蘇  達  志
                                        法官  沈  方  維
      右正本證明與原本無異
                                              書  記  官
中      華      民      國    九十二    年     十一     月      三      日


司法院資訊處製作；財團法人民間司法改革基金會備份。
